# 关联交易的处理

提问人：jgccpa 时间：2017-03-11 09:37:35
请教各位大佬一个问题：一家拟上市公司合并范围内的子公司之间以明显的非公允方式从控制子公司转移利润到全资子公司是否需要调整？控股子公司是国有资本参股，做亏的目的是国有资本要退出，这种情况下如何补救？

回答人：chenyiwei
这种事项涉及少数股东与母公司之间的利益输送问题，同样需要进行调整。内部交易价格超出标的物公允价值的部分作为少数股东向母公司股东输送的利益，在合并报表层面调整为资本公积。